【裁判字號】    97,上更(一),185
【裁判日期】    970829
【裁判案由】    毒品危害防制條例
【裁判全文】
臺灣高等法院臺中分院刑事判決     97年度上更(一)字第185號
上  訴  人  臺灣彰化地方法院檢察署檢察官
上  訴  人
即  被  告  己○○
                    號
                    現於臺灣台中看守所羈押中
選任辯護人  何中慶律師
上列上訴人因毒品危害防制條例案件，不服臺灣彰化地方法院96
年度訴字第597號中華民國96年7月31日第一審判決（起訴案號：
臺灣彰化地方法院檢察署95年度偵字第11282號、96年度偵字第
820號），提起上訴，判決後經最高法院第一次發回，本院判決
如下：
      主  文
原判決撤銷。
己○○犯如附表三所示之罪，處如附表三所示之刑。應執行有期
徒刑貳拾年。扣案之NOKIA牌行動電話壹支（不含SIM卡壹張）沒
收，未扣案如附表一所示因販賣第一級毒品所得之新台幣捌萬柒
仟元及如附表二所示因販賣第二級毒品所得之新台幣貳萬壹仟元
均沒收之，如全部或一部不能沒收時，以其財產抵償之。
      事  實
一、己○○（綽號「坎ㄟ」）於民國 (下同)91 年11月29日，因
    施用第一級、第二級毒品案件，經台灣台中地方法院以91年
    度訴字第1280號判處有期徒刑8月、3月，定應執行刑為有期
    徒刑10月確定，於93年8月24日縮刑期滿執行完畢。詎仍不
    知悔改，明知海洛因、甲基安非他命係毒品危害防制條例所
    定之第一、二級毒品，不得非法販賣，竟基於意圖營利販賣
    第一級毒品海洛因之犯意 (於95年4月起至6月30日間係基於
    概括犯意，95年7月1日以後基於單一犯意)，自95年4月間某
    日起至95年9月底某日止，先後多次均在彰化市○○路附近
    向真實姓名年籍不詳、綽號「阿水」之成年男子，每次販入
    約半錢之海洛因後，將葡萄糖攙入海洛因內，再於附表一所
    示時、地，分別販賣 (95年4月起至6月30日間係連續販賣)
    第一級毒品海洛因予附表一所示之壬○○、乙○○、甲○○
    、辛○○、潘國義等人（販賣海洛因之時間、地點、交易方
    式、交易數量及次數等，均詳如附表一所示），另基於販賣
    第二級毒品甲基安非他命以營利之犯意 (95年4月起至6月30
    日間係基於概括犯意，95年7月1日以後基於單一犯意 )，自
    94年10月間某日起至95年9 月底某日止，先後多次均在彰化
    市○○路附近向真實姓名年籍不詳綽號「阿彬」之成年男子
    ，每次販入約半錢之甲基安非他命後，將部分留供自己施用
    （即減少份量），再於附表二所示時、地，販賣 (95年4 月
    起至6月30日間係連續販賣)第二級毒品甲基安非他命予丁○○（販賣甲基安非他命之時間、地點、交易方式、交易數量
    及次數等，詳如附表二所示）。
二、己○○明知海洛因及甲基安非他命為毒品危害防制條例所規
    範之第一、二級毒品，且甲基安非他命亦經行政院衛生署明
    令公告列為禁藥管理，不得轉讓，竟基於轉讓第一級毒品海
    洛因與第二級毒品甲基安非他命之概括犯意，自95年2 月底
    、3月初某日起，至同年6月8 日凌晨某時止，先後約三次在
    彰化市○○○路租屋處，同時無償轉讓第一級毒品海洛因與
    第二級毒品甲基安非他命予同居女友戊○○施用 (無證據證
    明被告轉讓之數量達一級毒品淨重5 公克以上、二級毒品淨
    重10公克以上加重其刑之數量 )；又承上開轉讓第一級毒品
    海洛因及第二級毒品甲基安非他命之概括犯意，於 95年6月
    間某日，在其女友庚○○台中市○○○街29號5樓之5住處，
    無償轉讓第一級毒品海洛因予庚○○施用1 次 (無證據證明
    與上述轉讓合計達一級毒品淨重5公克以上加重其刑之數量)
    ：另於95年6 月間某日，在上開順和七街住處，同時無償轉
    讓第一級毒品海洛因與第二級毒品甲基安非他命予庚○○施
    用1次 (無證據證明與上述轉讓合計達一級毒品淨重5公克以
    上、二級毒品淨重10公克以上加重其刑之數量)。
三、復另行起意，於95年10月初某日，在上開順和七街住處，基
    於轉讓第一級毒品海洛因與第二級毒品甲基安非他命之犯意
    ，同時無償轉讓第一級毒品海洛因與第二級毒品甲基安非他
    命予庚○○施用1次 (無證據證明達一級毒品淨重5公克以上
    、二級毒品淨重10公克以上加重其刑之數量) 。
四、嗣己○○於95年11月17日，因違反毒品危害防制條例案件遭
    通緝，經警方逮捕解送執行後，旋於同月24日，由其偕同員
    警前往彰化市○○○路22巷32之2號3樓其租屋處搜索，並扣
    得其所有供聯絡販賣毒品所用之NOKIA牌行動電話1支（含門
    號0000000000號SIM卡1張），而循線查悉上情。
五、案經彰化縣警察局和美分局報告臺灣彰化地方法院檢察署檢
    察官偵查起訴。
      理  由
壹、程序方面：
一、按被告以外之人於審判外之陳述，雖不符前四條之規定，而
    經當事人於審判程序同意作為證據，法院審酌該言詞陳述或
    書面陳述作成時之情況，認為適當者，亦得為證據。當事人
    、代理人或辯護人於法院調查證據時，知有第一百五十九條
    第一項不得為證據之情形，而未於言詞辯論終結前聲明異議
    者，視為有前項之同意。刑事訴訟第159條之5參照。被告、
    辯護人、檢察官對證人潘國義警訊所言於本院審理時均無異
    議，本院審酌證人潘國義警訊所述無何不當且與後述證人戊○○偵查中結證相符，自有證據能力。又被告以外之人於偵
    查中向檢察官所為之陳述，除顯有不可信之情況者外，得為
    證據，刑事訴訟法第159條之1第2項定有明文。而是否「顯
    有不可信之情況」，係由法院依該偵查中陳述之外部情況以
    為判斷。查證人壬○○、乙○○、甲○○、丁○○、辛○○
    、戊○○、庚○○於檢察官偵訊中，經諭知證人具結之義務
    及偽證之處罰並命朗讀結文具結後，以證人之身分完整、連
    續陳述向被告己○○購買毒品之經過，檢察官就上開偵查訊
    問之實施，並無任何違反相關規定之瑕疵，且上開證人之證
    詞又係出於其自由陳述，依上開證人所為陳述之外部環境或
    條件，並無顯有不可信之情況，上開證人於檢察官訊問時所
    為證述，均有證據能力。
二、另按刑事訴訟法上「證據排除法則」，係指將具有證據價值
    或真實之證據，因取得程序之違法，而予以排除之法則。茍
    司法警察機關實施通訊監察時，已合於通訊保障及監察法第
    5條第1項所規定之要件，且依法取得檢察官或法官所核發之
    通訊監察書，基於該通訊監察所取得之證據，即無證據排除
    法則之適用，合先敘明。本案警方對被告之通訊監察，係檢
    察官依法核發實施，在通訊監察期間內對於被告所使用之門
    號0000000000號行動電話合法監聽所得，有臺灣彰化地方法
    院檢察署通訊監察書在卷可按（見和警分偵字第0950027034
    號卷第7至18頁)，上開通訊監察既係依法定程序所為，則基
    於該通訊監察所取得之監聽電話錄音，暨司法警察依據該監
    聽電話錄音而製作之通訊監察紀錄譯文，因其取得程序並無
    違法，本院自得採為認定事實之證據。
貳、實體方面：
一、訊據被告己○○除否認販賣第二級毒品甲基安非他命與丁○○外，坦承其餘犯行，辯稱：伊有幫丁○○問有無毒品甲基
    安非他命，後來伊沒有拿到貨，他也沒有來拿，就不了了之
    云云。
二、轉讓毒品部分：
  被告確有於上開時、地，無償轉讓毒品海洛因、甲基安非他
    命予戊○○、庚○○施用等情，業據被告於原審準備程序及
    本院審理時坦承不諱（見原審卷第80頁反面及本院審理筆錄
    ），核與證人戊○○於偵查中具結證稱：95年2月底、3月初
    開始，被告就在彰化市○○○路租屋處，同時無償提供海洛
    因、甲基安非他命給伊施用，最後1 次係95年6月8日凌晨等
    語（見偵字第11282號卷第97頁 ）；證人庚○○於偵查中結
    證稱：伊於95年6、7月與被告交往期間，伊跟被告要海洛因
    及甲基安非他命時，被告就會提供給伊吸食，最後1 次係95
    年10月初，被告同時送給伊海洛因及甲基安非他命；被告都
    是將毒品送到伊台中市○○○街的住處給伊，被告總共給伊
    2次甲基安非他命、3次海洛因等語相符（見偵字第11282 號
    卷第118、119頁 )，是被告確有於上開時、地，無償轉讓海
    洛因及甲基安非他命與戊○○、庚○○施用之事實，應堪認
    定。
  至被告究係於何時轉讓毒品海洛因、甲基安非他命予庚○○
    施用，被告於原審供稱：伊有2次是將海洛因及甲基安非他
    命一起給庚○○，另1次只有給海洛因，伊已忘記轉讓的時
    間等語（見原審卷第136頁反面)，且證人庚○○於偵查中除
    證稱：被告最後1次係於95年10月初某日，同時轉讓海洛因
    及甲基安非他命供伊施用等語外，並未敘明被告另2次，究
    係於何時轉讓海洛因1次，及同時轉讓海洛因與甲基安非他
    命，因涉及被告所犯轉讓第一、二級毒品罪有無成立連續犯
    ，依罪疑唯輕原則，爰認定被告轉讓海洛因1次及另次同時
    轉讓海洛因與甲基安非他命予庚○○之時間，均在95年6 月
    間。另被告於本院審理中供稱：轉讓戊○○、庚○○之海洛
    因、甲基安非他命之數量均很少等語，本院且查無其他證據
    足認被告轉讓之數量合計達一級毒品淨重5公克以上、二級
    毒品淨重10公克以上加重其刑之數量，併予敘明。
三、販賣毒品部分：
  (一)被告於本院審理中坦承有於附表一所示之時、地，以附表一
    所示之交易方式，販賣第一級毒品海洛因予壬○○、乙○○
    、甲○○、辛○○、潘國義之事實，核與證人潘國義於警訊
    中及證人壬○○、乙○○、甲○○、辛○○、戊○○於偵查
    中證述大致相符。
  1.證人壬○○於偵查中證稱：伊自95年5、6月間開始，向被告
    購買海洛因，最後1次係95年9月底，平均一星期購買 3次，
    前後總共購買30至40次，每次購買2千至3千元不等，伊是以
    0000000000號的電話撥打被告之0000000000號電話，跟被告
    聯繫購買海洛因之事宜，交易地點不一定，都是由被告指定
    ，大部分都是在彰化市○○路萊爾富超商見面，一手交錢，
    一手交毒品，伊是向被告購買毒品，而非與被告合資向他人
    購買等語（見偵字第11282號卷第69、70頁)，並有被告與壬○○之通訊監察譯文在卷可佐（見和警分偵字第0950027034
    號卷第59頁）。證人壬○○於原審雖改稱：被告曾對伊說如
    果伊沒有地方拿海洛因，他有門路，還說兩個人一起拿比較
    便宜，伊是拜託被告向他人調海洛因，伊不清楚被告向何人
    調毒品云云（見原審卷第76頁反面、77頁反面），於本院證
    述：伊是拜託被告調貨等語。惟查，壬○○於偵查中均證稱
    伊施用之毒品海洛因均係向被告購買的，且詳細證述購買之
    方式、時間、地點、數量、金額，並未證稱係向被告「調」
    毒品，甚且明確證稱未曾與被告合資購買毒品，詳如上述。
    參以證人壬○○於原審亦證稱：「（問：你在偵查中所言是
    否實在？）實在。」（見原審卷第76頁反面），足見壬○○
    於偵查中所證並非虛妄，況依證人壬○○於原審證述：「（
    問：你是否知道被告向何人買《毒品》？）我不知道，我就
    是找被告買毒品，至於被告向何人拿毒品我不管。」、「（
    問：都是你拿錢給被告，被告拿貨給你？）是，一手交錢，
    一手交貨。」、「（問：你為何知道被告有賣毒品？）之前
    就認識己○○，我在我朋友家施用，他也在我朋友家施用，
    95年初己○○跟我說，如果我不知道去哪裡拿毒品，他有辦
    法拿到品質比較好的，我上癮之後，如果我沒有地方拿毒品
    ，我就找被告拿。」等語（見原審卷第77頁反面至78頁），
    足見壬○○確係向被告購買毒品無誤，壬○○於原審及本院
    上開證述，顯係事後迴護被告之詞，不足採信。至壬○○究
    向被告購買幾次毒品，每次價額多少，雖因時間之過往，壬○○已無法詳細清楚供述交易之內容，本院依壬○○於偵訊
    及原審所證：伊向被告買過30至40次，詳細次數已忘記，伊
    比較常買1包2千元的海洛因，1包3千元的約買3、4次等語（
    見原審卷第77頁反面、78頁反面），以最有利於被告之方式
    計算，壬○○共向被告購買30次、合計6萬3千元的海洛因（
    計算方式：3千元X3次＋2千元X27次=6萬3千元）。另壬○○
    於95年7月1日以後購買之次數，因壬○○於本院證述：亦曾
    以公共電話聯絡被告購買，依卷附監察譯文無法明確顯示，
    本院以最有利於被告方式計算，即被告於95年5、6間購買27
    次，於95年7月1日至95年9月間購買3次，每次各2千元。
  2.證人乙○○於偵查中結證稱：伊自 95年5月中旬開始，向被
    告購買海洛因，最後1次大概在95年7月初，平均3、5天會購
    買1次，前後大約購買5、6次，每次購買 1千至2千元不等，
    伊是以公共電話，或家裡的0000000000號電話，或00000000
    00號的電話撥打被告之0000000000號電話，跟被告聯繫購買
    海洛因之事宜，交易地點在彰化市○○路與中山路口的加油
    站，或金馬路靠曉陽路的地下道附近，伊是向被告購買毒品
    ，而非與被告合資向他人購買等語（見偵字第11282號卷第5
    、6頁)，並有被告與乙○○之通訊監察譯文在卷可佐（見和
    警分偵字第0950027034號卷第65至68頁），證人乙○○於原
    審雖改稱：伊係拜託被告向他人調貨，有1、2次是與被告一
    起買的，其他都是請被告幫伊調貨云云（見原審卷第79 頁
    ），於本院證述：伊有麻煩被告去調貨，不是購買等語。惟
    查，證人乙○○於偵查中係證稱其所施用的毒品海洛因均係
    向被告購買，且詳細證述購買之方式、時間、地點、數量、
    金額，並未證稱係向被告「調」毒品，更明確證稱未曾與被
    告合資購買毒品，詳如上述。參以證人乙○○於原審證稱：
    「我在偵查中所言較實在，事情過那麼久，偵查中記憶比較
    清楚，所言比較正確」等語（見原審卷第79頁反面），足證
    證人乙○○偵查中證述應係實在。況據證人乙○○於原審證
    稱：「（問：你海洛因的來源？）麻煩被告去拿的，至於被
    告是向誰拿的，我怎麼會知道。」、「（為何被告都說你們
    2人是合資的？)被告怎麼講，我不知道，反正就是我拿多少
    錢給被告，被告就拿多少海洛因給我，我拿錢給被告，被告
    即使是向別人買，我也不知道被告是買多少錢，是被告將他
    認為我所出價錢購買的量交給我，並沒有用磅秤量過，我沒
    有去計較。」、「（問：如何知道要向被告購買毒品？）因
    為我吸毒的朋友告訴我的」等語明確（見原審卷第79、80
    頁），以乙○○所述情節觀之，被告與乙○○係約定交易金
    額，並由被告交付海洛因，彼此間交易型態顯與買賣相當，
    足見乙○○確係向被告購買毒品無誤，乙○○上開原審及本
    院所證：拜託被告向他人調海洛因云云，要屬事後迴護被告
    之詞，不足採信。至乙○○究向被告購買幾次毒品，每次價
    額多少，雖因時間之過往，乙○○已無法詳細清楚供述交易
    之內容，本院依乙○○於偵訊及原審所證：伊向被告買過5
    、6次海洛因，1次2千元，有時候會買1千元，買1千的次數
    比較多等語（見原審卷第79頁反面、80頁），以最有利於被
    告之方式計算，乙○○共向被告購買5次、共計6千元的海洛
    因（計算方式：1千元X4次＋2千元X1次=6千元）。另依卷附
    監察譯文顯示證人乙○○於95年7月1日以後向被告購買一次
    1千元毒品海洛因，其餘四次係95年5月中旬至95年6月30日
    間購買。
  3.證人甲○○於偵查中證稱：伊自 95年4月間開始，向被告購
    買海洛因，最後1次大概在 95年5月底，平均2、3天購買1次
    ，每次購買2千至3千元不等，伊是以0000000000號的電話撥
    打被告之0000000000號電話，跟被告聯繫購買海洛因之事宜
    ，交易地點在彰化市○○路橋旁加油站或彰美路萊爾富超商
    ，伊是向被告購買毒品，而非與被告合資向他人購買等語（
    見偵字第11282號卷第37頁)，並有被告與甲○○之通訊監察
    譯文在卷可佐（見和警分偵字第0950027034號卷第75頁）。
    證人甲○○於原審雖改稱：「（問：你施用毒品的來源有哪
    些？）我都去豐原那邊拿的，向綽號『阿海』拿的，己○○
    這個名字我沒有聽過，我只是想要過平靜的生活，我出庭的
    壓力很大」等語（見原審卷第75頁），惟證人甲○○嗣經被
    告之選任辯護人提示警詢筆錄後，隨即改稱：「（問：你的
    毒品來源是與被告共同出資，還是你向被告買的《提示甲○○95年11月15日於和美分局調查筆錄第5頁第2行並告以要旨
    》？）我向己○○買的。」、「（問：你在警局、偵查中所
    言是否實在《提示並告以要旨》？）都實在。」、「（問：
    你在偵查中所言是從95年4月間向被告購買海洛因到95年5月
    底，是否屬實《提示並告以要旨》？）是，就如同在偵查中
    所述，我是從95年4月間起到95年5月底止，向己○○購買海
    洛因，大約購買至少 8次。」、「（問：你每次都買多少錢
    ？）1次購買1包，1次至少1千元。」、「（問：監聽譯文裡
    有說要「2張」、「3張」是何意？）「2張」是指2千元、「
    3 張」是指3千元，最少有1千元。」、「（問：你向被告至
    少購買過幾次？）有買過2千元，也有買過3千元，至少買過
    1 千元，請審判長不要繼續問我了，我心律不整，我壓力真
    的很大，我不想再繼續講這些問題了。」、「（問：你說有
    向被告買過至少 8次，請問你1千元買過幾次，2千元買過幾
    次，3千元買過幾次？)我忘記了，我曾經買過2千、3千，但
    次數忘記了，我購買 1千元的次數最多。」、「（有無其他
    意見陳述？）我真的不想再出庭，其他無意見。」等語（見
    原審卷第75頁反面、第76頁），足見甲○○於原審否認曾向
    被告購買海洛因，要屬事後迴護被告之詞，不足採信。至甲○○究向被告購買幾次毒品，每次價額多少，雖因時間之過
    往，乙○○已無法詳細清楚供述交易之內容，本院依甲○○
    於偵訊及原審上開所證，以最有利於被告之方式計算，甲○○共向被告購買8次、合計1萬1千元的海洛因（計算方式：1
    千元X6次＋2千元X1次＋3千元X1次=1萬1千元）。
  4.證人辛○○於偵查中證稱： 伊自95年6月間開始，向被告購
    買海洛因，最後1次約在95年8月，前後購買3次，每次買2包
    ，每包1千元，共2千元，這3次共買6包海洛因，伊是以0000
    000000號的電話撥打被告之0000000000號電話，跟被告聯繫
    購買海洛因之事宜，交易地點在彰化市○○路與彰美路的超
    商，伊是向被告購買毒品，而非與被告合資向他人購買等語
    （見偵字第11282號卷第26頁)，並有被告與辛○○之通訊監
    察譯文在卷可佐（見和警分偵字第0960 0號卷第23頁）。證
    人辛○○於原審雖改稱：「我在偵查中從來沒有說過毒品係
    向己○○購買，毒品是向頂番婆『阿笨』買的，檢察官是問
    我平均1個月施用多少毒品，我說1個月施用新臺幣（下同）
    2、3千元毒品，時間從95年6月到8月，我並沒有說毒品是向
    己○○買的，我都是照實講，電話譯文中我只是向己○○借
    1千元，怎麼知道會被錄到」（見原審卷第81頁 ）等語，而
    經提示監聽譯文內容，證人辛○○復證稱：譯文中「水姑娘
    」是指按摩的，「吃煙」是指伊海洛因之施用方式是摻在香
    煙內，電話中伊對被告說伊是誰的兒子，「1張」就是指1千
    元的錢，伊是要問被告在哪裡，伊要拿1千元給被告等語（
    原審卷第82頁 )。證人辛○○於偵查中已就毒品交易次數、
    地點、交易方式及其係直接向被告購買海洛因等情節證述甚
    詳，而其在偵查中檢察官面前精神狀況正常乙情，亦經其於
    原審證述在卷（見原審卷第81頁），其於原審竟否認於偵查
    中曾證稱其有向被告購買海洛因等語，尚難憑信，況辛○○
    與被告係朋友，被告與其父亦相識，兩人間均無仇恨糾紛等
    語，業經證人辛○○於原審證述在卷（見原審卷第82頁反面
    ），且為被告所不否認，衡情自無甘冒觸犯偽證罪之風險，
    於偵查中而刻意設詞陷害被告之必要，另細繹監聽譯文內容
    ：「Ｂ（指黃志成）：你有水姑娘嗎？Ａ（指被告）：喔你
    黑吉他兒子喔。Ｂ：對了，不要講那麼明啦。．．Ａ：你不
    早點打來，你要多少。Ｂ：1張。．．．Ｂ：你要用好一點
    喔。Ａ同樣吃煙，我若合，你不合，你如要求你父親給你的
    ，那就不用來，我沒有那種東西。Ｂ：你會合嗎？Ａ：會啊
    ，我怎麼不合。Ｂ：沒啦，我想說一趟路那麼遠。Ａ：沒啊
    ，你怎麼不處理多一點。Ｂ：1張而已。Ａ：1張而已，叫我
    要處理多好給你．．給你吃的走就不錯啊，不然你要要求多
    好。」（見和警分偵字第09600 號卷第23頁），觀之被告與
    辛○○之對話內容，顯係談論毒品之交易，而非如辛○○於
    原審所證，係要向被告借用1 千元；再依證人辛○○於偵查
    中所證：「（問：是否是你與被告通話之內容《提示卷附監
    聽譯文》？）是。」、「（問：聯絡何事？）是我要向他購
    買海洛因。」等語，足見證人辛○○於原審所證，係迴護被
    告之詞，委無足採。依辛○○於偵查中所證，其共向被告購
    買3次海洛因，每次2千元，合計6千元。另依上開監察譯文
    所示證人辛○○於95年7月1日以後向被告購買毒品海洛因一
    次，其餘二次係95年6月30日以前購買。
  5.證人潘國義於警訊時陳述：伊在95年6月份在彰化市○○路
    與金馬路口跟己○○購買一次1000元之海洛因等語，核與證
    人戊○○於偵查時結證：己○○有賣海洛因給潘國義等人等
    語相符。
  (二)被告有於附表二所示之時、地，以附表二所示之交易方式，
    販賣第二級毒品甲基安非他命予丁○○之事實，業據證人丁○○於偵查中證稱：伊於警詢筆錄所供均係出於自由意志，
    內容實在（其於警詢供稱：伊向被告購買甲基安非他命，每
    次交易的金額約4千至9千元等語。按被告之警詢筆錄，已於
    偵查中經證人丁○○引用為偵查筆錄之內容，應認警詢筆錄
    之記載已為偵訊筆錄之部分內容），伊約自94年10月開始，
    向被告購買甲基安非他命，最後1次是95年9月20日，在台中
    市○○路、黎明路口陸橋下，以9 千元向被告買半錢，前後
    總共購買4至5次，伊是以0000000000號的電話撥打被告之00
    00000000號電話，跟被告聯繫購買甲基安非他命之事宜，交
    易地點剛開始在彰化市○○路、彰美路口之萊爾富超商，最
    後2 次在台中市○○路、黎明路口陸橋下，伊是向被告購買
    毒品，而非與被告合資向他人購買等語（見偵字第11282 號
    卷第8、14頁反面、43、44頁)。於本院證述：伊在警詢、偵
    查中所言實在等語，並有被告與丁○○之通訊監察譯文在卷
    可佐（見和警分偵字第0960027034號卷第13頁）。被告上開
    所辯：伊有幫丁○○問有無毒品甲基安非他命，後來伊沒有
    拿到貨，他也沒有來拿，就不了了之云云，與卷附監察譯文
    所示不符，亦與證人丁○○上開證述不合，自不足採。至證
    人丁○○究向被告購買幾次毒品，每次價額多少，雖因時間
    之過往，丁○○已無法詳細清楚供述交易之內容，本院依丁○○上開所證，以最有利於被告之方式計算，丁○○共向被
    告購買4次、合計2萬1千元的甲基安非他命（計算方式：4千
    元X3次＋9千元X1次=2萬1千元）。另依上開盡察譯文顯示丁○○於95年7月1日以後向被告購買9千元甲基安非他命一次
    ，其餘三次係94年10月至95年6月30日間購買。
  (三)查我國查緝販賣毒品執法甚嚴，又販賣海洛因及甲基安非他
    命既係違法行為，當非可公然為之，亦無公定價格，且容易
    分裝並增減份量，而每次買賣之價量，可能隨時依雙方關係
    深淺、資力、需求量及對行情之認知、來源是否充裕、購買
    者被查獲時供述購買對象之可能風險之評估等情形，而異其
    標準，非可一概而論；販賣之利得，除被告就販賣之價量俱
    明確供述外，委難察得實情，販賣之人從價差或量差中牟利
    之方式雖異，其意圖營利之販賣行為則同一。是以因海洛因
    、甲基安非他命量微價高，販賣者率有暴利可圖，苟非意圖
    販賣營利，一般人焉有可能甘冒重度刑責而販賣海洛因、甲
    基安非他命。本件被告自承與上開6位證人均係普通朋友，
    既非親故至交，苟無利得，應無甘冒重典，一再與該等證人
    相約地點，不畏風險外出交付毒品之理，參以被告之前女友
    即證人戊○○於偵查中亦結證稱：伊與被告在一起時，被告
    就有在賣海洛因及安非他命，因為被告拿貨回來後，海洛因
    還會加一點葡萄糖再賣，安非他命則是自己先保留一部份下
    來，再把剩下的拿去賣給別人等語在卷（見偵字第11282 號
    卷第98頁），準此，被告迭次交付海洛因予壬○○、乙○○
    、甲○○、辛○○、潘國義及迭次交付甲基安非他命予丁○○，並收受對價，堪認被告確有營利之意圖。
  (四)此外，並有被告所有用以聯絡販賣毒品之行動電話（門號：
    0000000000號、NOKIA廠牌）1支扣案可證，本案事證明確，
    被告上開所辯顯係脫卸之詞，不足採信，其上開販賣毒品之
    犯行，應堪認定。
四、另起訴意旨認：被告係與真實姓名年籍不詳、綽號「小咪、
    咪奇」之成年女子共同販賣海洛因或甲基安非他命乙節，惟
    證人壬○○、甲○○、辛○○、丁○○、潘國義等撥打被告
    持用之0000 000000號行動電話聯絡毒品交易事宜，均係由
    被告接聽，且均係被告單獨前來交易毒品，並無其他人在場
    等情，業經證人潘國義於警訊中及證人丁○○、辛○○、甲○○、壬○○於偵查中證述明確（見09600號警訊卷第27頁
    及偵字第11282號卷第26、37、43、44、70頁）。另證人乙○○雖於偵查中證稱：伊撥打被告持用之0000000000號行動
    電話聯絡購買毒品時，除被告接聽外，尚有被告之女友「小
    咪」等語（見偵字第11282號卷第5頁反面），惟其於原審亦
    證稱：「小咪」於確認伊身分後，即會將接聽之電話交予被
    告，並未與伊約定過交易毒品之地點、數量等語（見原審卷
    第80頁反面）。此外，且無其他積極證據足認被告係與綽號
    「小咪、咪奇」之成年女子共同販賣海洛因或甲基安非他命
    予上開證人，應認係被告單獨販賣海洛因或甲基安非他命予
    上開證人。
五、被告行為後刑法部分條文業於95年7月1日起修正公布實施，
    有關本案之新舊法比較適用如下（至被告於95年7月1日以後
    販賣第一級毒品予壬○○、乙○○、辛○○，販賣第二級毒
    品予丁○○部分，及95年10月初轉讓毒品予庚○○部分，因
    其行為已在95年7月1日刑法修正公布實施以後，除定應執行
    刑外，應直接適用新法之規定）：
  (一)被告行為後，刑法第56條連續犯之規定業經公布廢除，惟廢
    除連續犯後，須依數罪併罰之規定處罰，經比較後，以修正
    前之規定就被告95年7月1日以前之犯行有利，依修正後刑法
    第2條第1項規定，應適用修正前刑法第56條連續犯之規定處
    斷。
  (二)死刑、無期徒刑減輕者，修正前刑第64條第2項、第65條第2
    項原規定為「無期徒刑或12年以上15年以下有期徒刑」、「
    7年以上有期徒刑」，修正後刑法第64條第2項、第65條第2
    項則改為「無期徒刑」、「20年以下15年以上有期徒刑」，
    就被告95年7月1日以前之販賣第一、二級毒品犯行，比較新
    舊法之規定，以修正前之規定較有利於被告。
  (三)刑法第33條第5款關於罰金刑之規定，由「罰金：銀元1元以
    上」，修正為「罰金：新臺幣1000元以上，以百元計算之」
    ，且罰金之加重，依修正後刑法第67條規定，其最高度及最
    低度同加重之，修正前刑法第68條則僅規定加重其最高度，
    本案有關被告於95年7月1日以前所犯之轉讓毒品罪及販賣第
    一、二級毒品之併科罰金刑部分，經比較新、舊法結果，應
    適用修正前刑法第33條第5款之規定較有利於被告。
  (四)按依刑法第51條定應執行刑時，裁判確定前犯數罪，其中一
    罪在新法實施前者，亦應為新舊法比較（最高法院95年第8
    次刑庭會議決議參照)。修正前刑法第51條第5款規定：「宣
    告多數有期徒刑者，於各刑中之最長期以上，各刑合併之刑
    期以下，定其刑期。但不得逾20年。」，修正後該條款改為
    ：「宣告多數有期徒刑者，於各刑中之最長期以上，各刑合
    併之刑期以下，定其刑期。但不得逾30年」，比較結果，修
    正後刑法並非較有利於受刑人，依刑法第2條第1項前段之規
    定，仍應依修正前刑法之規定定其應執行之刑。
  (五)刑法第47條關於累犯之規定修正為．．五年以內故意再犯有
    期徒刑以上之罪者，．．，惟本件被告依修正前後之刑法第
    47條規定，均構成累犯，對被告而言並無有利或不利之情形
    ，自不生比較問題，應適用新法規定。
  (六)刑法第55條雖就想像競合犯增列但書之規定，然此但書規定
    係科刑之限制，僅為法理之明文化，非屬法律之變更，無庸
    比較。另刑法第59條係法院酌減審認標準見解之明文化，亦
    非屬法律之變更。
  (七)甲基安非他命業經行政院衛生署於69年12月8日以衛署藥字
    第301124號公告列入藥物藥商管理法（已於82年2月5日修改
    法規名稱為藥事法）第16條（即現行藥事法第22條)第1款之
    禁藥管理，禁止輸入、製造，並自70年6月1日起禁止販賣，
    於75年7月11日再以衛署藥字第597627號公告禁止使用在案
    ，並於79年10月9日以衛署藥字第904142號公告列入麻醉藥
    品管理，嗣於87年5月20日毒品危害防制條例修正公布後，
    雖將甲基安非他命列入第二級毒品，但前揭禁藥管理之公告
    並未廢止，是甲基安非他命仍屬藥事法所定之禁藥。又藥事
    法第83條第1項係於93年4月21日修正公布，同月23日施行，
    為毒品危害防制條例之後法。且毒品之範圍尚包括影響精神
    物質與其製品，而藥事之管理，亦非僅止於藥品之管理，毒
    品未必係經公告之禁藥，禁藥亦未必為毒品，毒品危害防制
    條例與藥事法二者，並無必然之特別法與普通法關係。故除
    轉讓之甲基安非他命數量達轉讓持有毒品加重其刑之數量標
    準第2條所定之淨重10公克以上，應依毒品危害防制條例第8
    條第6項規定加重其刑，其加重後之法定刑較藥事法第83 條
    第1項為重者外，因藥事法第83條第1項為後法，且為重法，
    應優先適用藥事法處斷（臺灣高等法院暨所屬法院94年法律
    座談會刑事類提案第8號結論意旨參照）。
六、按海洛因、甲基安非他命分別係毒品危害防制條例所定之第
    一、二級毒品，不得非法販賣、轉讓。又販賣毒品罪，並不
    以販入後復行賣出為構成要件，祇須意圖營利而販入或售出
    ，有一於此，其犯罪即屬完成。核被告所為如附表一所示販
    售第一級毒品海洛因之犯行，均係犯毒品危害防制條例第4
    條第1項之販賣第一級毒品罪；於如附表二所示販售第二級
    毒品甲基安非他命之犯行，係犯毒品危害防制條例第4條第2
    項之販賣第二級毒品罪；被告無償轉讓第一級毒品海洛因多
    次予戊○○、庚○○所為，係犯毒品危害防制條例第8條第1
    項之轉讓第一級毒品罪（本案尚無證據足認被告轉讓之數量
    已達行政院93年1月7日院臺法字第0930080551號令頒轉讓持
    有毒品加重其刑數量標準第2條關於第一級毒品在淨重5公克
    以上之規定，故此部分無庸依毒品危害防制條例第8條第6項
    之規定加重其刑）；被告多次轉讓甲基安非他命予證人戊○○、庚○○施用，因無證據足認被告轉讓之數量已達行政院
    93 年1月7日院臺法字第0930080551號令頒轉讓持有毒品加
    重其刑數量標準第2條關於第二級毒品在淨重10公克以上之
    規定，是本案被告轉讓甲基安非他命予證人戊○○、庚○○
    之部分，應係犯藥事法第83條第1項之轉讓禁藥罪，公訴意
    旨認被告所為轉讓甲基安非他命予戊○○、庚○○施用之部
    分，係犯毒品危害防制條例第8條第2項轉讓第二級毒品罪嫌
    ，尚有未洽，惟起訴基本社會事實同一，爰變更起訴法條，
    改依藥事法第83條第1項論處。又被告販賣第一級毒品海洛
    因、第二級毒品甲基安非他命，轉讓第一級毒品海洛因前，
    持有第一級毒品、第二級毒品之低度行為，應為販賣第一級
    毒品、第二級毒品及轉讓第一級毒品之高度行為所吸收，均
    不另論科；另持有甲基安非他命毒品之低度行為，應為轉讓
    禁藥之高度行為所吸收，不另論持有第二級毒品罪。按刑法
    上之接續犯，係指行為人所為之數行為，係於同時同地或密
    切接近之時地實行，而侵害同一之法益，各行為之獨立性極
    為薄弱，依一般社會健全觀念，在時間差距上難以強行分開
    ，在刑法評價上，以視為數個舉動之接續行為，合為包括之
    一行為予以評價，較為合理而言，若行為人係基於概括之犯
    意，先後逐次實行數行為而具連續性，並侵害數個同性質之
    法益，其每一前行為與次行為，依一般社會健全觀念，在時
    間差距上可以分開，在刑法評價上各具獨立性，每次行為皆
    可獨立成罪而構成同一之罪名者，則應屬刑法修正前連續犯
    之範疇，本件被告於附表一、二所示之時地，分別販賣第一
    級毒品予壬○○、乙○○、甲○○、辛○○、潘國義及販賣
    第二級丁○○各多次，就同一購毒者而言，其多次販毒之時
    間，前後各長達數月以上至近一年之久，似難認係於同時同
    地或密切接近之時地實施，且其先後各次販毒行為所侵害之
    法益，亦難認係同一之法益，而屬數個同性質之法益，且其
    各次販毒行為，在時間差距上亦非難以區分，每次販毒行為
    皆可獨立成罪而構成同一之罪名，在刑法評價上尚非完全不
    具獨立性，顯非接續犯，亦非公訴人所稱之集合犯 (按刑事
    法若干犯罪行為態樣，本質上原具有反覆、延續實行之特徵
    ，立法時既予特別歸類，定為犯罪構成要件之行為要素，則
    行為人基於概括犯意，在密切接近之一定時、地持續實行之
    複次行為，倘依社會通念，於客觀上認為符合一個反覆、延
    續性之行為觀念者，於刑法評價上，即應僅成立一罪。學理
    上所稱「集合犯」之職業性、營業性或收集性等具有重複特
    質之犯罪均屬之，販毒行為並不具反覆之特徵)。被告於95
    年6月30日前所為之多次販賣第一、二級毒品及轉讓第一級
    毒品、禁藥甲基安非他命 (亦係第二級毒品)之行為，均所
    為時間緊接，各犯構成要件相同之罪名，顯均係基於概括犯
    意反覆為之，咸為連續犯，各依修正前刑法第56 條規定分
    別論以一罪，並依法加重其刑 (販賣第一級毒品法定本刑死
    刑、無期徒刑、販賣第二級毒品法定本刑無期徒刑部分，依
    法不得加重)。被告係以一轉讓行為，同時轉讓毒品海洛因
    及甲基安非他命予戊○○，復於95年6月、10月間某日，將
    海洛因及甲基安非他命同時轉讓予證人庚○○，均係一行為
    同時觸犯轉讓海洛因及禁藥甲基安非他命兩罪名，咸為想像
    競合犯，均依刑法第55條規定，各從一重之轉讓第一級毒品
    罪論處，公訴人認被告上開轉讓毒品罪，應依集合犯論以一
    罪，尚有未洽。公訴人就被告販賣第一級毒品與潘國義之犯
    行雖未起訴，然此部分與起訴判罪之95年6月30日前販賣第
    一級毒品與壬○○、乙○○、王守誠、辛○○等人部分有連
    續犯之裁判上一罪之關係如上述，為起訴效力所及，本院自
    應併予審理。被告所犯販賣第一級毒品罪（共6罪)、販賣第
    二級毒品罪 (共2罪)、轉讓第一級毒品（共2罪 )等10罪間，
    犯意各別，行為互殊，應分論併罰。被告有犯罪事實欄所載
    之犯行，於93年8月24 日縮刑期滿執行完畢，有臺灣高等法
    院被告前案紀錄表在卷可考，其於有期徒刑執行完畢後，5
    年以內故意再犯本案有期徒刑以上之10罪，均為累犯，皆依
    刑法第47條第1項規定加重、遞加其刑（95年6月30日以前之
    轉讓毒品罪及販賣毒品罪法定本刑死刑、無期徒刑以外部分
    依法遞加其刑，至販賣第一級毒品罪之法定本刑為死刑、無
    期徒刑部分依法不得加重；販賣第二級毒品罪之法定本刑為
    無期徒刑部分，依法亦不得加重）。次按販賣第一級毒品罪
    之法定刑為死刑或無期徒刑，然同為販賣第一級毒品之人，
    其原因動機不一，犯罪情節未必盡同，或有大盤毒梟者，亦
    有中、小盤之分，甚或僅止於吸毒者友儕間為求互通有無之
    有償轉讓者亦有之，其販賣行為所造成危害社會之程度自屬
    有異，法律科處此類犯罪，所設之法定最低本刑卻同為「死
    刑或無期徒刑」，不可謂不重。於此情形，倘依其情狀處以
    較輕之徒刑，即足以懲儆，並可達防衛社會之目的者，自非
    不可依客觀之犯行與主觀之惡性二者加以考量其情狀，是否
    有可憫恕之處，適用刑法第59條之規定酌量減輕其刑，期使
    個案裁判之量刑，能斟酌至當，符合比例原則。本件被告多
    次販賣第一級毒品海洛因，無視國家對於杜絕毒品危害之禁
    令，其行為固屬不當，應予非難，然被告販賣海洛因之對象
    尚僅有壬○○、乙○○、甲○○、辛○○、潘國義等人，渠
    等原即係吸毒之友人，被告前後販賣海洛因之數量，依其價
    錢估算，獲利並不大，其犯罪之情節尚非至惡，僅因一時貪
    念，致罹重典，相對於長期大量販賣毒品之大毒梟而言，其
    對社會治安及國民健康之危害顯然較小，倘遽處以法定本刑
    之最低刑度即無期徒刑，實屬情輕法重，難謂符合罪刑相當
    性及比例原則，更無從與大毒梟之惡行有所區隔，是其犯罪
    情狀相較於法定之重刑，在客觀上足以引起一般人之同情，
    顯可憫恕，爰依刑法第59條之規定，對被告所犯販賣第一級
    毒品海洛因之犯行，酌量減輕其刑，並依法就併科罰金部分
    先加重其刑後減輕之，就法定刑為死刑、無期徒刑部分減輕
    其刑。
七、原審以被告罪證明確，予以論罪科刑，固非無見，惟：原
    審就被告販賣第一、二級毒品部分均依集合犯之法理各論以
    一罪，尚有未洽；原審疏未比較刑法第51條第5款新舊法
    之適用，合併定被告應執行刑有期徒刑21年，亦有未洽。被
    告執前詞上訴指摘原審判決不當，並無理由，檢察官以原審
    判決所定應執行刑部分於法不合指摘原判決不當，有理由，
    原審判決既有上開可議之處，應由本院將其撤銷改判。爰審
    酌被告之素行，犯罪之動機、目的在圖不法利得，販賣海洛
    因及甲基安非他命之期間、次數、所得財物，販賣毒品對國
    家、社會所生之危害，及轉讓海洛因、甲基安非他命之次數
    ，暨其犯罪後於本院審理時坦承販賣海洛因、轉讓海洛因、
    甲基安非他命之態度等一切情狀，分別量處如附表三所示之
    刑。另中華民國96年罪犯減刑條例雖於96年7月4日制定公布
    ，並自同年7月16日生效施行，然被告所犯販賣第一級毒品
    罪、販賣第二級毒品罪及連續轉讓第一級毒品罪，均係屬該
    條例第3條第1項第7款所定之罪，且經本院宣告有期徒刑1年
    6月以上之刑期，自均不符合減刑之要件。至被告另於95年
    10月初某日所犯之轉讓第一級毒品罪，其犯罪時間在96年4
    月24日以前，且經本院宣告有期徒刑1年6月以下之刑期，應
    依同條例第2條第1項第3款減其宣告刑2分之1，並與前開不
    得減刑之罪定其應執行之刑。扣案之NOKIA牌行動電話1支係
    被告所有，業據被告於本院前審審理時供承在卷（見本院上
    訴卷第128頁），且係聯絡販賣海洛因或甲基安非他命所用
    之物（詳如上述)，應依毒品危害防制條例第19條第1項前段
    之規定諭知沒收之（門號0000000000號SIM卡1張，係證人戊○○之母申辦，證人戊○○借予被告使用乙情，業據被告及
    證人戊○○陳明在卷，則該SIM卡尚難認係被告所有之物，
    自無從依毒品危害防制條例第19條第1項之規定予以宣告沒
    收之)。另未扣案如附表一所示被告販賣海洛因之所得財物
    及如附表二所示被告販賣甲基安非他命所得之財物，均應依
    毒品危害防制條例第19條第1項之規定宣告沒收，如全部或
    一部不能沒收時，應以其財產抵償之。
八、至證人辛○○等於原審及本院前審暨本院審理時，於本案案
    情有重要關係之事項，於供前具結，而為虛偽陳述所涉之刑
    法第168條所定之偽證罪嫌，應由臺灣彰化地方法院檢察署
    檢察官另行偵查，附此敘明。
九、據上論斷，應依刑事訴訟法第369條第1項前段、第364條、
    第299第1項前段、第300條、毒品危害防制條例第4條第1項
    、第2項、第8條第1項、第19條第1項、藥事法第83條第1項
    、刑法第2條第1項、第11條前段、第56條 (修正前)、第55
    條、第47條第1項、第59條、第51條第5款 (修正前)、中華
    民國96年罪犯減刑條例第2條第1項第3款、第7條、第11條，
    判決如主文。
    本案經檢察官丙○○到庭執行職務。
中    華    民    國    97    年    8    月    29     日
            刑事第九庭  審判長法  官  陳  筱  珮
                              法  官  許  旭  聖
                              法  官  康  應  龍
上列正本證明與原本無異。
如不服本判決應於收受送達後十日內向本院提出上訴書狀，其未
敘述上訴之理由者並得於提起上訴後十日內向本院補提理由書（
均須按他造當事人之人數附繕本）。
                              書記官  姚  錫  鈞
中    華    民    國    97    年    8    月    29     日
附表一：
┌────┬─────┬─────────────┬─────────┐
│ 編  號 │ 購買者   │ 交易時間、地點、方式     │  購買次數及價格  │
│        │          │                          │（毒品重量均不詳）│
├────┼─────┼─────────────┼─────────┤
│  一    │ 壬○○   │壬○○（綽號「阿華」）自95│（3千元之海洛因＊3│
│        │          │年5、6月間某日起，至同年9 │次）＋（2千元之海 │
│        │          │月底某日止，以其妻所申設之│洛因＊27次）＝6萬3│
│        │          │門號0000000000號行動電話或│千元。其中於95年5 │
│        │          │公共電話，撥打至被告所使用│、6間至95年6月30日│
│        │          │之門號0000 000000號行動電 │止購賣27次，95 年7│
│        │          │話，在電話中以「2千」、「3│月1日起至95年9 月 │
│        │          │千」之暗語約定購買2千元或3│購買3次，每次各2千│
│        │          │千元數量之海洛因，雙方並於│元。              │
│        │          │電話中約定交易時間與地點後│                  │
│        │          │，再由被告持海洛因至彰化縣│                  │
│        │          │彰化市○○路與彰美路口「萊│                  │
│        │          │爾富超商」等處，交予壬○○│                  │
│        │          │並收取金錢。              │                  │
├────┼─────┼─────────────┼─────────┤
│  二    │  乙○○  │乙○○（綽號「阿偉」）自95│（2千元之海洛因＊ │
│        │          │年5月中旬某日起，至同年8月│1次）＋（1千元之海│
│        │          │9日止，以公共電話、家中之 │洛因＊4次）＝6千元│
│        │          │000000000號室內電話或其妻 │。其中於95年5月中 │
│        │          │所申設之門號0000000000 號 │旬至95年6月30日止 │
│        │          │行動電話，撥打至被告所使用│購買4次，95年7 月1│
│        │          │之門號0000000000號行動電話│日以後購買1千元1次│
│        │          │，在電話中以：「1張」、「2│。                │
│        │          │張」之暗語約定購買1千元或2│                  │
│        │          │千元數量之海洛因，雙方並於│                  │
│        │          │電話中約定交易時間與地點後│                  │
│        │          │，再由被告持海洛因至彰化縣│                  │
│        │          │彰化市○○路與中山路路口加│                  │
│        │          │油站等處，交予乙○○並收取│                  │
│        │          │金錢。                    │                  │
├────┼─────┼─────────────┼─────────┤
│  三    │ 甲○○   │甲○○（綽號「阿斌」）自95│（3千元之海洛因＊1│
│        │          │年4月間某日起，至同年5月底│次）＋（2千元之海 │
│        │          │某日止，以其子所申設之門號│洛因＊1次）＋（1千│
│        │          │0000000000號行動電話，撥打│元之海洛因＊6次） │
│        │          │至被告所使用之門號00000000│＝1萬1千元        │
│        │          │80號行動電話，在電話中以「│                  │
│        │          │2張」、「3張」之暗語約定購│                  │
│        │          │買2千元或3千元數量之海洛因│                  │
│        │          │，雙方並於電話中約定交易時│                  │
│        │          │間與地點後，再由被告持海洛│                  │
│        │          │因至彰化市○○路橋旁加油站│                  │
│        │          │等處，交予甲○○並收取金錢│                  │
│        │          │。                        │                  │
├────┼─────┼─────────────┼─────────┤
│  四    │ 辛○○   │辛○○（綽號「阿誠」）自95│2千元之海洛因＊3次│
│        │          │年6月間某日起，至同年8月間│＝6千元           │
│        │          │某日止，以其友人所申設之門│95年7月1日以後購買│
│        │          │號0000000000號行動電話，撥│1次，95年6月30日以│
│        │          │打至被告所使用之門號096109│前購買2次。       │
│        │          │8980號行動電話，並告以「有│                  │
│        │          │水姑娘（或查某）嘸」等語後│                  │
│        │          │，被告即明瞭辛○○欲向其購│                  │
│        │          │買海洛因，雙方並於電話中約│                  │
│        │          │定交易數量、時間與地點後，│                  │
│        │          │再由被告持海洛因至彰化縣彰│                  │
│        │          │化市○○路與彰美路口「萊爾│                  │
│        │          │富超商」等處，交予辛○○並│                  │
│        │          │收取金錢。                │                  │
├────┼─────┼─────────────┼─────────┤
│  五    │潘國義    │潘國義於95年6月間以電話與 │1000元＊1＝1000元 │
│        │          │被告聯絡後，在彰化市○○路│                  │
│        │          │與金馬路口向被告購買1000元│                  │
│        │          │之海洛因1次。             │                  │
│        │          │                          │                  │
├────┴─────┴─────────────┴─────────┤
│總計販賣海洛因所得：8萬7千元。                                      │
└──────────────────────────────────┘                                                                     │
附表二：
┌───┬────────────┬─────────┐
│購買者│ 交易時間、地點、方式   │  購買次數及價格  │
│      │                        │（毒品重量均不詳）│
├───┼────────────┼─────────┤
│丁○○│丁○○（綽號「建隆」）自│（4千元之甲基安非 │
│      │94年10月某日起，至95年9 │他命＊3次）＋（9千│
│      │月底某日為止，以其門號09│元之甲基安非他命＊│
│      │00000000號行動電話，撥打│1次）＝2萬1千元   │
│      │至被告所使用之門號096109│95年7月1日以後購買│
│      │8980號行動電話，告以「我│9千元甲基安非他命1│
│      │要查撥ㄟ、半ㄟ、半半」等│次，其餘3次係94年 │
│      │語後，被告即明瞭丁○○欲│10月至95年6月30日 │
│      │向其購買半錢或4分之1錢數│間購買。          │
│      │量之甲基安非他命，雙方並│                  │
│      │於電話中約定交易時間與地│                  │
│      │點後，再由被告持甲基安非│                  │
│      │他命至彰化市○○路與彰美│                  │
│      │路口「萊爾富超商」等處，│                  │
│      │交予丁○○並收取金錢。  │                  │
└───┴────────────┴─────────┘
附表三
一、95年7月1日 (不含7月1日)之前販賣第一級毒品予壬○○、
    乙○○、甲○○、辛○○、潘國義部分。
    己○○連續販賣第一級毒品，累犯，處有期徒刑拾伍年，扣
    案之NOKIA牌行動電話壹支（不含SIM卡壹張）沒收之、未扣
    案販賣第一級毒品所得之財物新台幣柒萬捌仟元沒收之，如
    全部或一部不能沒收時，以其財產抵償之。
二、95年7月1日至95年9月販賣海洛因予壬○○三次部分。
    己○○販賣第一級毒品，累犯，處有期徒刑拾伍年貳月，扣
    案之NOKIA牌行動電話壹支（不含SIM卡壹張）沒收之、未扣
    案販賣第一級毒品所得之財物新台幣貳仟元沒收之，如全部
    或一部不能沒收時，以其財產抵償之。又己○○販賣第一級
    毒品，累犯，處有期徒刑拾伍年貳月，扣案之NOKIA牌行動
    電話壹支（不含SIM卡壹張）沒收之、未扣案販賣第一級毒
    品所得之財物新台幣貳仟元沒收之，如全部或一部不能沒收
    時，以其財產抵償之。又己○○販賣第一級毒品，累犯，處
    有期徒刑拾伍年貳月，扣案之NOKIA牌行動電話壹支（不含
    SIM 卡壹張）沒收之、未扣案販賣第一級毒品所得之財物新
    台幣貳仟元沒收之，如全部或一部不能沒收時，以其財產抵
    償之。
三、95年7月1日以後販賣海洛因予乙○○一次部分。
    己○○販賣第一級毒品，累犯，處有期徒刑拾伍年，扣案之
    NOKIA牌行動電話壹支（不含SIM卡壹張）沒收之、未扣案販
    賣第一級毒品所得之財物新台幣壹仟元沒收之，如全部或一
    部不能沒收時，以其財產抵償之。
四、95年7月1日以後販賣海洛因予辛○○一次部分。
    己○○販賣第一級毒品，累犯，處有期徒刑拾伍年貳月，扣
    案之NOKIA牌行動電話壹支（不含SIM卡壹張）沒收之、未扣
    案販賣第一級毒品所得之財物新台幣貳仟元沒收之，如全部
    或一部不能沒收時，以其財產抵償之。
五、95年7月1日 (不含7月1日)之前販賣甲基安非他命予丁○○
    部分。
    己○○連續販賣第二級毒品，累犯，處有期徒刑柒年陸月，
    扣案之NOKIA牌行動電話壹支（不含SIM卡壹張）沒收之、
    未扣案因販賣第二級毒品所得之新台幣壹萬貳仟元沒收之，
    如全部或一部不能沒收時，以其財產抵償之。
六、95年7月1日以後販賣甲基安非他命予丁○○部分。
    己○○販賣第二級毒品，累犯，處有期徒刑柒年肆月，扣案
    之NOKIA牌行動電話壹支（不含SIM卡壹張）沒收之、未扣案
    因販賣第二級毒品所得之新台幣玖仟元沒收之，如全部或一
    部不能沒收時，以其財產抵償之
七、連續轉讓第一級毒品部分（即95年7月1日刑法修正實施前）
    。
    己○○連續轉讓第一級毒品，累犯，處有期徒刑壹年柒月
    。
八、轉讓第一級毒品部分（即95年7月1日刑法修正實施後）。己○○轉讓第一級毒品，累犯，處有期徒刑壹年貳月，減為有
    期徒刑柒月。


司法院資訊處製作；財團法人民間司法改革基金會備份。
